臺灣高等法院民事判決  
108年度上字第1161號
上  訴  人  郭有恭  
訴訟代理人  郭蒂律師    
被上訴人    郭姵妏  
訴訟代理人  趙建和律師
            趙連泰律師
上列當事人間請求不動產所有權移轉登記事件，上訴人對於中華
民國108年7月3日臺灣士林地方法院107年度訴字第945號第一審
判決提起上訴，本院於109年6月9日言詞辯論終結，判決如下：
     主     文
上訴駁回。
第二審訴訟費用由上訴人負擔。
　　事實及理由
一、上訴人主張：緣門牌臺北市○○區○○里○○街00巷0號未辦保存
    登記房屋（下稱○○街房屋）原為伊母即訴外人郭劉葉所有，
    郭劉葉贈與該屋之事實上處分權與伊及伊兄即訴外人郭有成
    、郭有進之妻陳麗華（與郭有成下稱郭有成等2人）及郭有
    財（於民國94年7月25日死亡）之女即被上訴人郭姵妏共有
    ，兩造及郭有成等2人得依臺北市北投士林科技園區區段徵
    收專案住宅配售作業要點（下稱士林園區徵收作業要點）拆
    遷安置計畫申購主要配售專案住宅及增加配售專案住宅各1
    戶，遂於104年10月5日協議由兩造共同申購主要配售專案住
    宅（下稱系爭專案住宅）、郭有成等2人共同申購增加配售
    專案住宅（下稱增加配售住宅），伊為便利申購程序，乃於
    同日與被上訴人約定將伊未來申購所取得系爭專案住宅所有
    權應有部分2分之1借名登記於被上訴人名下，由被上訴人出
    名單獨申購。嗣臺北市政府於105年7月27日通知核定兩造得
    配售系爭專案住宅，被上訴人於106年4月13日選屋分配如附
    表所示之不動產（下稱系爭不動產），並於107年3月31日登
    記取得系爭不動產所有權。經伊於107年5月16日終止系爭不
    動產之借名登記契約，詎被上訴人拒絕返還系爭不動產所有
    權應有部分2分之1與伊等情。爰依民法第529條、541條第2
    項、第179條、767條第1項前段、第821條規定，求為擇一命
    被上訴人將系爭不動產所有權應有部分2分之1移轉登記與伊
    之判決（原審為上訴人全部敗訴之判決，上訴人不服，提起
    上訴）。上訴聲明：㈠原判決廢棄。㈡被上訴人應將系爭不動
    產所有權應有部分2分之1移轉登記與上訴人。
二、被上訴人則以：○○街房屋因徵收得申購系爭專案住宅及增加
    配售住宅各1戶，上訴人於104年10月5日以其無資力負擔價
    款表示放棄，同意由伊單獨申購系爭專案住宅，增加配售住
    宅則由郭有成等2人共同申購，兩造間就系爭不動產無借名
    登記契約存在，伊無返還系爭不動產所有權義務。又伊於10
    6年9月4日付訖申購系爭不動產之第1期價款及稅費，並向訴
    外人台灣中小企業銀行股份有限公司（下稱台灣中小企銀）
    申辦北投士林科技園區優惠房貸專案支付所有申購價款，縱
    認兩造間有借名登記契約存在，上訴人應負擔系爭不動產買
    賣總價金新臺幣（下同）874萬2,042元之半數，伊為同時履
    行抗辯等語，資為抗辯。並答辯聲明：上訴駁回。
三、兩造不爭執事項：（本院卷第146、147頁）
  ㈠○○街房屋原為郭劉葉所有，郭劉葉將事實上處分權移轉予兩
    造及郭有成等2人共有（見原審調字卷第10至12頁、本院卷
    第323頁）。
  ㈡○○街房屋位於士林園區徵收範圍內，兩造及郭有成等2人於10
    4年10月5日簽署安置申請書，選擇配售專案住宅不領取安置
    費用，由被上訴人單獨申購系爭專案住宅1戶，郭有成等2人
    共同申購增加配售住宅1戶（見原審調字卷第14、15頁；原
    審卷第192、193頁）。
  ㈢臺北市政府於105年7月27日核准被上訴人配售系爭專案住宅
    （見原審調字卷第14頁）。
  ㈣被上訴人於106年4月13日選擇申購R28街廓A1棟5樓即系爭不
    動產，申購價格為874萬2,042元（見原審調字卷第23頁、原
    審卷第443至454頁）。
  ㈤被上訴人於106年9月4日繳納系爭不動產第1期價款38萬元及
    稅費12萬元，第2期價款即餘款836萬2,042元係向台灣中小
    企銀申辦北投士林科技園區安置宅優惠貸款支付（見原審卷
    第100至102頁）。
  ㈥被上訴人於107年3月31日登記取得系爭不動產所有權，並於
    同日設定登記最高限額抵押權予台灣中小企銀。（見原審卷
    第62、73、74頁）
四、上訴人主張兩造間就系爭不動產有借名登記契約存在，經終
    止借名登記契約，依民法第529條、第541條第2項、第179條
    、第767條第1項前段、第821條規定，請求被上訴人返還系
    爭不動產所有權應有部分2分之1，為上訴人所否認，並以前
    詞置辯。是本件爭點為：㈠兩造間就系爭不動產是否存在借
    名登記契約關係，上訴人主張終止借名登記契約，請求被上
    訴人將系爭不動產所有權應有部分2分之1移轉登記與上訴人
    ，有無理由？㈡如認為上訴人請求有理由，被上訴人得否為
    同時履行抗辯？
　㈠兩造間就系爭不動產是否存在借名登記契約關係，上訴人主
    張終止借名登記契約，請求被上訴人將系爭不動產所有權應
    有部分2分之1移轉登記與上訴人，有無理由？　
　⑴按當事人主張有利於己之事實者，就其事實有舉證之責任。
    但法律別有規定，或依其情形顯失公平者，不在此限。民事
    訴訟法第277條定有明文。又按所謂借名登記契約，乃當事
    人約定，一方（借名者）經他方（出名者）同意，而就屬於
    一方現在或將來之財產，以他方之名義，登記為所有人或其
    他權利人之契約，是出名人與借名者間應有借名登記之意思
    表示合致，始能成立借名登記契約。而不動產登記當事人名
    義之原因原屬多端，主張借名登記者，應就該借名登記之事
    實負舉證責任（最高法院108年台上字第2359號判決意旨參
    照）。另按民事訴訟如係由原告主張權利者，應先由原告負
    舉證之責；若原告先不能舉證，以證實自己主張之事實，則
    被告就其抗辯事實即令不能舉證，或其所舉證據尚有疵累，
    亦應駁回原告之請求。借名登記契約，乃當事人約定一方將
    自己之財產以他方名義登記，而仍由自己管理、使用、處分
    ，他方允就該財產為出名登記之契約。當事人主張借名登記
    契約者，應就該借名登記之事實負舉證責任（最高法院107
    年台上字第2320號判決意旨參照）。查上訴人主張兩造間就
    系爭不動產有借名登記契約關係，為被上訴人所否認，依據
    上開民事訴訟法舉證責任規定及最高法院判決意旨，自應由
    上訴人就其主張借名登記契約存在事實負舉證責任。
　⑵查○○街房屋拆遷安置係依臺北市政府97年6月17日府地發字第
    09730647500號令訂定發布之「臺北市北投士林科技園區區
    段徵收拆遷安置計畫」辦理，依該安置計畫第6點規定，建
    物所有權人（或事實上處分權人）為自然人，且其被全部拆
    除之建物為合法建物或77年8月1日前已存在之違章建築，其
    安置方式得就「配售專案住宅」或「領取安置費用90萬元」
    二者擇一申請，選擇配售專案住宅者，無論有無申請增加配
    售，就該門牌建物即不得再領取安置費用；又依安置計畫第
    7點規定，符合配售專案住宅資格者，以每一門牌建物配售
    專案住宅1戶為原則，其建物為共有者，應由全體共有人於
    規定期間內自行協調承購人，共同承購時，須載明各共同承
    購人之持分比例；綜上，被拆除建物為共有者，應由全體共
    有人自行協調共同申請以「配售專案住宅」或「領取安置費
    用」二者擇一方式安置（亦即全體共有人僅能共同選擇一種
    安置方式，而非各自選擇各自之安置方式）之情，有臺北市
    政府地政局土地開發總隊108年5月1日函可據（見原審卷第3
    59、360頁）。
　⑶又兩造及郭有成等2人於104年10月5日選擇配售專案住宅不領
    取安置費用，由被上訴人單獨承購系爭專案住宅1戶，郭有
    成等2人共同承購增加配售住宅1戶，並於士林園區徵收第2
    期拆遷範圍內○○街房屋所有權人安置申請書、增加配售專案
    住宅申請表、其他約定同意書簽章之情，有臺北市政府地政
    局土地開發總隊107年9月11日函所檢送安置申請書、增加配
    售專案住宅申請表（見原審卷第187至193頁）及臺北市政府
    105年7月27日函（見原審調字卷第14、15頁）可據；證人即
    原臺北市政府地政局土地開發總隊科員林佑倫於原審證稱：
    士林園區徵收之建物所有權人依據安置計畫得申請配售專案
    住宅，被徵收共有建物得由所有權人協議決定共有配售住宅
    或單獨所有，符合資格者得自願放棄而由其他符合資格者單
    獨承購，兩造及郭有成等2人符合配售專案住宅及增加配售
    專案住宅資格，士林園區徵收第2期拆遷範圍內○○街房屋所
    有權人安置申請書由伊填寫，由被上訴人取得配售住宅全部
    持分，伊肯定是依據其等間協議才會如此填寫，不確定其等
    4人於製作安置申請書時是否在場，但如果有委託他人辦理
    者應該會有委託書、所有權人印鑑證明及受託人身分證影本
    附卷，伊製作當時會說明相關法律規範，所有權人協商後才
    會依據協商內容填寫安置申請書，配售住宅與現金補償是2
    擇1，如果建物共有人已選擇申請配售住宅，其他共有人縱
    使放棄選擇配售住宅，亦不得領取現金補償，臺北市政府10
    5年7月27日函核定○○街房屋共有人配售專案住宅，是收到安
    置申請書後，依據安置計畫審查，符合安置規定就發函與建
    物全部所有權人告知已核定，當初有看到渠等4人在討論，
    伊依據最後協議結果填寫安置申請書，伊向渠等4人確認由
    被上訴人單獨配售時，沒聽到兩造或郭有成等2人說是借名
    或是上訴人拋棄配售等語（見原審卷第367至373頁）；證人
    即臺北市政府地政局土地開發總隊科員吳昱漢證述：伊與林
    佑倫去住宅單位確認增加配售資格，一般都是由所有權人談
    好由誰承購主要配售，在申請配售當時會告知民眾可申請幾
    間等語（見原審卷第374、375頁）；另○○街房屋安置申請書
    之相關書件內容，係於104年10月5日建物現場辦理收件作業
    ，建物所有權人即兩造、郭有成等2人皆為本人親自在場，
    故無該4人未到場而委託簽署委託書之情，則有臺北市政府
    地政局土地開發總隊108年5月29日函在卷可稽（見原審卷第
    442頁）；是依證人林佑倫、吳昱漢所為證詞及臺北市政府
    地政局土地開發總隊函文所載及安置申請書、增加配售專案
    住宅申請表內容，○○街房屋共有人即兩造及郭有成等2人於1
    04年10月5日親自協議，由被上訴人單獨承購系爭專案住宅1
    戶。
　⑷上訴人固以證人陳麗華、郭有進、郭有成3人為證，主張兩造
    間就系爭不動產有借名登記契約事實云云。然證人何月娥已
    證述104年10月5日臺北市政府承辦人員到場當日，最先他們
    講什麼伊不知道，但伊有聽到上訴人說他要放棄，要登記給
    被上訴人等語（見原審卷第209頁）；證人郭佩琪則證述當
    天伊在1樓，他們講了一陣子，上訴人就說「這樣我不要了
    ，就給姵妏」等語（見原審卷第212頁），證人何月娥、郭
    佩琪證述內容核與證人林佑倫證述分配結果經協議及卷附安
    置申請書、增加配售專案住宅申請表所載由被上訴人單獨承
    購系爭專案住宅記載，互核一致。證人陳麗華證稱：○○街房
    屋被徵收，臺北市政府曾派人至住家樓下辦理，當時有兩造
    及伊配偶郭有進、伊小叔郭有成在場，上訴人告知大房（即
    被上訴人）與四房（即上訴人）分得主要配售住宅（即系爭
    專案住宅），郭有成與伊分得增加配售住宅，各持分2分之1
    ，協議時伊、兩造及郭有進在場，是在○○街房屋1樓，伊不
    知道為何系爭專案住宅只登記被上訴人名義，上訴人未表示
    因無資力而放棄承購，不清楚上訴人有無向被上訴人表示要
    給付價金而由被上訴人以其名義承購，有關協調事宜均由郭
    有成處理等語（見原審卷第160至165頁）；證人郭有進則證
    述：○○街房屋共有人4人僅能承購配售專案住宅2戶，由伊配
    偶陳麗華告知及與其他人協調，跟郭有成共同承購1戶，另1
    戶由兩造共有，臺北市政府承辦人員要共有人自己協調，伊
    不知道為何系爭專案住宅登記被上訴人名義，沒有聽過上訴
    人表示其無資力放棄承購，協調時伊與兩造、郭有成等2人
    及臺北市政府承辦人員在場，當時說好陳麗華與郭有成共有
    1戶，兩造共有1戶，兩造沒有簽立任何書面契約，不知道上
    訴人有無針對配售住宅與被上訴人約定給付多少買賣價金等
    語（見原審卷第165至169頁）；證人郭有成則證述：○○街房
    屋被徵收後有配售專案住宅，當初臺北市政府地政局開發總
    隊來時協議上訴人與何月娥共同承購1戶，伊與郭有進共同
    承購1戶，簽名時何月娥叫其女即被上訴人出來登記被上訴
    人名字，一開始都是何月娥跟伊等商量，被上訴人只有簽名
    那次出來，協議時是伊兄弟3人（上訴人、郭有成、郭有進
    ）及伊大嫂何月娥，協議成立時臺北市政府承辦人員沒有在
    場，簽名當天臺北市政府承辦人員才在場，何月娥叫被上訴
    人下來簽名，不知道為何後來系爭專案住宅只登記在被上訴
    人名義，亦不知為何安置申請書記載被上訴人持分全部，當
    初有說好兩造共有1戶等語（見原審卷第169至172頁）。然
    查證人陳麗華已證述是由上訴人告知兩造共有1戶（見原審
    卷第161頁），何時達成協議記不清楚（見原審卷第162頁）
    ，4個兄弟配2戶，2房共有1戶，因為臺北市政府承辦人員要
    辦理，才趕回簽名，有關協調事宜都是郭有成辦理等語（見
    原審卷第165頁），證人郭有進則證述其叫陳麗華跟其他人
    協調，陳麗華說其中1戶是兩造共有，臺北市政府承辦人員
    說4個人有2戶，要自己協調等語（見原審卷第167頁），可
    見證人郭有進未參與協調，協調結果由陳麗華告知，而證人
    陳麗華係由上訴人告知主要配售住宅協調結果，其2人應無
    參與兩造協商過程，其等所證述兩造協議共有1戶結果證詞
    ，均非其等親身見聞，無從據為有利於上訴人之認定。而證
    人郭有成雖證述協議為上訴人與何月娥1戶，其與郭有進1戶
    等語，然其證述臺北市府承辦人員來的那一天，在場協調者
    為兄弟3人（上訴人、郭有進、郭有成）與何月娥，後來才
    叫被上訴人下來簽名等語（見原審卷第170頁），此不僅與
    證人陳麗華、郭有進證述協調時在場人為兩造及郭有進、郭
    有成等2人不符，且證人何月娥已證述臺北市政府承辦人員
    來現場時伊在2樓未下樓，伊未與上訴人及郭有成等2人協商
    討論由兩造共同取得配售系爭專案住宅，是被上訴人告知可
    以配售專案住宅1戶等語（見原審卷第207、208頁）；證人
    郭佩琪即被上訴人之妹則證述當天看到林佑倫與兩造、郭有
    成等2人在說話，伊母親何月娥在2樓，被上訴人在1樓等語
    （見原審卷第211、212頁）；證人郭有成所證述上訴人與何
    月娥協調兩造共同取得1戶房屋證詞，非唯與證人何月娥、
    郭佩琪2人證詞相違，且其所證述系爭專案住宅申購之協商
    過程，又與陳麗華、郭有進證述內容不符，縱其曾參與增加
    配售住宅（即郭有成、陳麗華所承購專案住宅）之協商，但
    郭有成有無參與系爭專案住宅申購協商過程實屬有疑，自難
    認其所為上訴人與何月娥協議共同承購系爭專案住宅之證詞
    為真實，無從據此認定上訴人曾就系爭專案住宅與何月娥或
    被上訴人間協議共有或借用被上訴人名義登記事實；況證人
    郭有成既證稱不知為何系爭不動產只登記在被上訴人名義及
    為何安置申請書上被上訴人部分記載取得持分全部，其餘3
    人則無記載等語（見原審卷第167、171頁），可見渠未參與
    且不知兩造間最後協議結果，是證人郭有成之證詞，不足以
    證明兩造間就系爭不動產存在借名登記契約之事實。被上訴
    人抗辯上訴人放棄承購資格等語，即屬有據。
　⑸上訴人雖主張因其長期在外工作，無法出面處理承購系爭專
    案住宅事宜，方與被上訴人成立借名登記契約，方便其申請
    配售作業，當時其收入高於被上訴人，非無能力承購系爭專
    案住宅，且其如欲放棄承購資格，大可領取安置費用，無憑
    白無故拋棄權利可能，又被上訴人於另案臺灣士林地方法院
    107年度家親聲字第62號給付扶養費事件（下稱第62號事件
    ）提出錄音譯文內容所示，被上訴人不否認兩造曾磋商被上
    訴人向其購買持分權利，兩造就系爭不動產存在借名登記契
    約云云。然依士林園區徵收作業要點第5點規定，安置戶為
    數人共同承購1戶專案住宅者，全體共同承購之安置戶應推
    派其中1人為代表人進行各項作業（見原審調字卷13頁），
    證人陳麗華亦證述其須經常回高雄娘家，未一直居住○○街房
    屋，其均委託郭有成辦理承購增加配售住宅之事等語（見原
    審卷第163、164頁），可見上訴人確定明知其未實際居住○○
    街房屋或無法親自辦理後續程序，均可以推派代表人方式或
    委託他人代為處理承購系爭專案住宅，非必以借名登記方式
    辦理為之；又承購系爭專案住宅非無償取得專案住宅所有權
    ，承購後須負擔承購對價，被上訴人取得系爭專案住宅須給
    付買賣價金為874萬2,042元，故上訴人是否承購系爭專案住
    宅，自會考量自身經濟能力，包括當時收入支出狀況、未來
    負擔債務意願等，且上開事項僅為上訴人是否承購系爭專案
    住宅動機，與是否就系爭專案住宅與被上訴人訂定借名登記
    契約無直接關係，是縱使上訴人於協議當時有收入，非即可
    認為必有借名登記契約關係存在，仍應由上訴人舉證證明兩
    造間確有成立借名登記契約之合意；另○○街房屋被徵收之安
    置方式為就「配售專案住宅」或「領取安置費用90萬元」二
    者擇一申請，選擇配售專案住宅者，無論有無申請增加配售
    ，就該門牌建物即不得再領取安置費用，已如上述，本案雖
    由被上訴人單獨申購配售專案住宅1戶，然郭有成等2人亦申
    購增加配售住宅1棟，故上訴人放棄領取安置費用，可能係
    考量郭有成等2人承購專案住宅意願；況且，證人林佑倫證
    述配售住宅及領取安置費用若在期限內未做出協議就會直接
    分配安置費用等語（見原審卷第372頁），仍可見上訴人未
    領取安置費用與顧慮郭有成等2人申購增加配售住宅意願有
    關，非謂其放棄領取安置費用，即得據此認定兩造間有借名
    登記契約存在。至於上訴人主張被上訴人於第62號事件所提
    出錄音譯文內容有被上訴人欲向上訴人購買系爭不動產應有
    部分紀錄，兩造間有借名登記契約云云；然經檢視該錄音譯
    文（見本院卷第167至175頁），有關上訴人主張兩造曾論及
    200萬、250萬元內容，上訴人雖稱：「厚，照你講的，200
    萬給我」（見本院卷第167頁）、「今天，我們三人在那邊
    講，你要200萬給我，我說這樣太少了，250萬，你下來後說
    ，若是這樣，阿嬤你要帶走」（見本院卷第168頁）、「照
    你說的，200萬給我，阿嬤要跟你們住」（見本院卷第170頁
    ）等語，均為其自行陳述內容，並無被上訴人對應承認紀錄
    ，且被上訴人更有陳述「我沒有答應你任何事情喔」（見本
    院卷第167頁）、「你現在就是因為老二、老三，把房子賣
    了，所以你才一直來亂我，不是嗎」（見本院卷第168頁）
    、「當初本來就講，是四分之一，是你們不要的，然後現在
    又…」（見本院卷第168頁）、「沒有ㄚ，他就是反反覆覆、
    反反覆覆就對了」（見本院卷第174頁）等語，可見被上訴
    人不僅否認上訴人主張借名登記事實，更陳述上訴人當初放
    棄4分之1權利等語，是由上開錄音譯文整體內容判斷，無從
    認上訴人已舉證兩造間就系爭不動產應有部分有借名登記契
    約存在事實，是上開錄音譯文內容，亦無從據為有利於上訴
    人之認定。
　⑹上訴人另主張其於申購系爭專案住宅當時不知道申購價格，
    且其後被上訴人惡意隱匿資訊，因此未曾與被上訴人談論系
    爭不動產價金支付事宜，如認兩造間無借名登記契約存在違
    背經驗法則云云。查臺北市政府地政局土地開發總隊109年3
    月19日函內容固有：「二、查104年間本府依『臺北市北投士
    林科技園區區段徵收拆遷安置計畫』受理及審核旨揭門牌建
    物（即○○街房屋）拆遷戶之安置申請時，僅審查申請人是否
    符合配售專案住宅資格及配售戶數，並未辦理專案住宅抽籤
    及選配作業；且本府係以成本價格（土地成本、建造成本及
    貸款利息）訂定專案住宅之售價，是時專案住宅因尚未竣工
    無法核算建造成本及貸款利息，爰郭有恭君等共有人於104
    年向本府申請配售專案住宅時，尚未能知悉其可獲配之專案
    住宅戶別及售價。三、嗣本府於105年12月依前揭安置計畫
    第8點規定，按專案住宅建造成本、土地取得地價及貸款利
    息，就各戶之區位條件及個別條件分別訂定售價；並於106
    年2月間辦理專案住宅配售作業說明會時，將說明會資料（
    含專案住宅各戶配售價格）函送各承購戶，承購戶始知悉專
    案住宅各戶之價格」等語（見本院卷第199、120頁），可認
    上訴人主張申購系爭專案住宅當時，確不知悉可獲配之專案
    住宅戶別及售價事實有據，然兩造未曾談論價金乙節，仍不
    足以證明兩造間曾協議就申購系爭專案住宅成立借名登記契
    約，上訴人此部分主張，自無足取。
　⑺據上，上訴人主張兩造就系爭不動產有借名登記契約存在事
    實，未能舉證以實其說，故其主張終止借名登記契約，自屬
    無據，又系爭不動產乃經兩造協議由被上訴人單獨申購之系
    爭專案住宅，被上訴人據此與臺北市政府簽訂買賣契約而取
    得，有臺北市北投士林科技園區區段徵收專案住宅賣契約書
    可據（見原審卷第443至454頁），上訴人非系爭不動產所有
    權人或共有人，被上訴人取得系爭不動產亦非不當得利，是
    上訴人依民法第529條、第541條第2項、第179條、第767條
    第1項、第821條規定，請求被上訴人將系爭不動產所有權應
    有部分2分之1移轉登記予上訴人，為無理由。
  ㈡上訴人請求被上訴人將系爭不動產所有權應有部分2分之1移
    轉登記予上訴人既無理由，本院毋庸就被上訴人所為同時履
    行抗辯為論斷，在此敘明。　　
五、綜上所述，上訴人主張兩造間就系爭不動產原有借名登記契
    約關係，經其終止該契約，並依民法第529條、第541條第2
    項、第179條、第767條第1項、第821條規定，請求被上訴人
    將系爭不動產所有權應有部分2分之1移轉登記予上訴人，為
    無理由，不應准許。原審為上訴人敗訴之判決，並無不合。
    上訴意旨指摘原判決不當，求予廢棄改判，為無理由，應予
    駁回。
六、本件事證已臻明確，兩造其餘之攻擊或防禦方法及所用之證
    據，經本院斟酌後，認為均不足以影響本判決之結果，爰不
    逐一論列，附此敘明。　　　　
七、據上論結，本件上訴為無理由，依民事訴訟法第449條第1項
    、第78條，判決如主文。
中　　華　　民　　國　　109 　年　　6 　　月　　23　　日
　　　　　　　　　民事第二十四庭　　　　　　　　　
                      審判長法  官  周舒雁
                            法  官  周群翔
                            法  官  陳杰正
正本係照原本作成。
如不服本判決，應於收受送達後20日內向本院提出上訴書狀，其
未表明上訴理由者，應於提出上訴後20日內向本院補提理由書狀
（均須按他造當事人之人數附繕本）上訴時應提出委任律師或具
有律師資格之人之委任狀；委任有律師資格者，另應附具律師資
格證書及釋明委任人與受任人有民事訴訟法第466 條之1第1項但
書或第2項（詳附註）所定關係之釋明文書影本。如委任律師提
起上訴者，應一併繳納上訴審裁判費。
中　　華　　民　　國　　109 　年　　6 　　月　　23　　日
　　　　　　　　　　　　　　書記官  林雅瑩
附註：
民事訴訟法第466條之1（第1項、第2項）：
對於第二審判決上訴，上訴人應委任律師為訴訟代理人。但上訴
人或其法定代理人具有律師資格者，不在此限。
上訴人之配偶、三親等內之血親、二親等內之姻親，或上訴人為
法人、中央或地方機關時，其所屬專任人員具有律師資格並經法
院認為適當者，亦得為第三審訴訟代理人。　　　
附表
土地：          編號 土地坐落     地目 面積 （平方公尺） 權利範圍 備考  縣市 鄉鎮市區 段 小段 地號     1 臺北市 ○○區 ○○○段  16 空白 3241.62 100000/1471  房屋：          編號 建號 建物門牌 基地坐落 建築式樣主要建築材料及房屋層數 建物面積（平方公尺）  權利範圍 備考       樓層面積合計 附屬建物用途及面積    1 196 臺北市○○區○○路000號5樓 臺北市○○區○○○段00地號 鋼筋混凝土造13層樓房 96.65 陽台：15.53 雨遮：1.28 全部 共用部分： 1.同段229建號建物，權利範圍100000/1474（含車位編號地下2樓25號，權利範圍100000/1126） 2.同段231建號建物，權利範圍100000/2081